【裁判字號】    90,訴,617
【裁判日期】    900419
【裁判案由】    毒品危害防制條例
【裁判全文】
臺灣高雄地方法院刑事判決                            九十年度訴字第六一七號
    公  訴  人  臺灣高雄地方法院檢察署檢察官
    被      告  甲○○
右列被告因毒品危害防制條例案件，經檢察官提起公訴（九十年度偵字第九三五號）
，本院判決如左：
    主  文
甲○○連續施用第一級毒品，累犯，處有期徒刑柒月；又施用第二級毒品，累犯，處
有期徒刑陸月。應執行有期徒刑壹年。
    事  實
甲○○前因施用毒品案件，經本院以八十七年度毒聲字第八七一號裁定送觀察、勒戒
後，認無繼續施用毒品之傾向，經台灣高雄地方法院檢察署檢察官以八十七年度偵字
第一五六四四號處分不起訴確定（一犯）。又於八十八年七月間，在高雄縣鳳山市施
用第二級毒品為警查獲，再經本院以八十八年度毒聲字第五九一七號裁定送觀察、勒
戒後，認有繼續施用毒品之傾向，並經本院以八十八年度毒聲字第七七八九號裁定應
令入強制戒治處所施以強制戒治一年，因執行強制戒治滿三月後，成效評定為合格，
無繼續戒治之必要，再經本院以八十九年度毒聲字第五０八四號裁定停止戒治，所餘
戒治期間，保護管束，至八十九年十月二十日執行保護管束期滿，並由台灣高雄地方
法院檢察署檢察官於八十八年十月十二日聲請簡易判決處刑，經本院以八十八年度鳳
簡字第七六二號判處有期徒刑五月，經提出上訴後撤回而告確定，並於八十九年十月
二十三日執行完畢（二犯）。復不知悔改，又基於概括犯意，於八十九年十月上旬某
日（十月五日採尿前之某日）起至同年十一月下旬某日（十一月二十三日採尿前之某
日）止，在不詳處所，連續施用鴉片類第一級毒品。又另行起意，於八十九年十一月
下旬某日（十一月二十三日採尿前之某日），在不詳處所，施用第二級毒品安非他命
一次。為台灣高雄地方法院檢察署於八十九年十月五日、同年十一月二十三日二次採
尿化驗結果，發現有毒品反應，因而自動檢舉偵查起訴。
    理  由
一、訊據被告矢口否認有右揭犯行，辯稱：伊沒有施用海洛因及安非他命，採尿當時
    伊有感冒，有吃感冒藥，所以才會有可待因反應云云。惟查，台灣高雄地方法院
    檢察署在被告保護管束期滿日（即八十九年十月二十日）前後，先於八十九年十
    月五日經觀護人採尿化驗結果有可待因陽性反應，又於八十九年十一月二十三日
    在該偵查中採尿化驗結果安非他命及可待因均呈陽性反應，此有台灣檢驗科技股
    份有限公司濫用藥物尿液檢驗報告二紙附卷可稽，被告雖提出其於九十年三月二
    十三日於高雄市立凱旋醫院檢驗之診斷書，欲證明其無施用毒品，然其於該日檢
    驗無毒品反應，並不能據以推論其於右揭時、地無施用毒品。此外，復有右揭刑
    事裁定及台灣高雄地方法院檢察署刑案資料查註紀錄表、台灣高等法院被告全國
    前案紀錄表附卷可考。被告甲○○雖否認施用毒品犯行，顯係卸責之詞，不足採
    信，其三犯施用第一級、第二級毒品之罪行堪予認定。
二、核被告所為，係犯毒品危害防制條例第十條第一項之施用第一級毒品罪，及同條
    第二項之施用第二級毒品罪。其持有第一、二級毒品後，進而施用，其持有行為
    應被施用行為所吸收，均不另論罪。其先後二次施用第一級毒品之行為，時間緊
    接，所犯罪名相同，顯係基於概括犯意為之，屬連續犯。又被告所犯上開二罪間
    ，犯意各別，行為互殊，應分論併罰。末查，被告於八十八年間因施用毒品案件
    ，經本院判處有期徒刑五月確定，甫於八十九年十月二十三日執行完畢之事實，
    有台灣高雄地方法院檢察署刑案資料查註紀錄表附卷可稽，其於刑之執行完畢後
    ，五年內再犯本件有期徒刑以上之罪，為累犯，依法加重其刑。爰審酌被告有多
    次毒品前科，復因施用毒品，經檢察官依初次勒戒、觀察後無繼續施用傾向為不
    起訴處分確定後，仍不知悔改警惕，猶繼續施用毒品，經法院判處罪刑確定後，
    猶再次施用，顯見意志不堅，惟其犯罪係自戕行為等一切情狀，分別量處如主文
    所示之刑，同時定其應執行刑。至公訴人認被告連續施用第二級毒品安非他命，
    然依右揭二紙檢驗報告，僅於八十九年十一月二十三日所採集之尿液有甲基安非
    他命陽性反應，並無其他證據證明被告尚有其他施用安非他命之行為，因公訴人
    認屬裁判上一罪，故本院不另為無罪之諭知，附此敘明。
據上論斷，應依刑事訴訟法第二百九十九條第一項前段，毒品危害防制條例第十條第
一項、第二項、第二十條第三項，刑法第十一條前段、第四十七條、第五十一條第五
款，判決如主文。
中      華      民      國      九十      年      四      月    十九    日
                                  臺灣高雄地方法院刑事庭
                                      法  官    吳  宏  榮
右正本證明與原本無異。
如不服本判決，應於判決送達後十日內，向本院提出上訴狀。
                                      書記官    呂  怜  勳
中      華      民      國      九十      年      四      月    十九    日
附錄本案論罪科刑法條：
毒品危害防治條第十條第一項、第二項
施用第一級毒品者，處六月以上五年以下有期徒刑。
施用第二級毒品者，處三年以下有期徒刑。


司法院資訊處製作；財團法人民間司法改革基金會備份。
